Inventaris van het archief van het Nederlandse Gezantschap, later de Ambassade in Irak
Nationaal Archief, Den Haag
Verwant materiaal
Beschikbaarheid van kopieën
Bijlagen
Concordansen van oude code naar inventarisnummer
Deze concordansen (omnummeringstabellen) verwijzen naar de archiefcode van het Ministerie van Buitenlandse Zaken en de inventarisnummers van het archief van het Nederlands Gezantschap, later de Ambassade in Irak te Bagdad over de periode 1955 - 1974.
Concordans verwijzend naar het archief van het Nederlands Gezantschap, later de Ambassade in Irak te Bagdad over de periode 1955 - 1964
1
2
3
4
5
6
7
8
9
10
11
12
13
14
15
16
17
18
19
20
21
22
23
24
25
38
40
026 380
029 381
029 382
101 50
102 49
111 42
134.1 51
151.0 43
261.0 58
281 57
281 60
281.0 45
281.0 46
281.0 64
281.0 / 281.11 61
282.2 59
311 80
313.211 / 313.212 78
313.212 79
317.1 / 317.11 72
317.2 47
321.21 75
321.212.1 73
321.24 81
334.222 77
411 90
413.112.1 86
413.112.2 85
413.119 87
521.2 110
521.8 113
541 97
552.2 112
553.0 107
553.024 111
553.16 109
554.1 93
554.1 95
554.6 98
554.6 99
554.6 101
600 155
600 157
600 158
601.1 147
601.1 149
601.2 144
601.2 145
610.22 117
610.22 118
610.22 119
610.22 120
610.22 122
610.22 123
610.22 124
610.22 125
610.22 126
610.22 128
610.22 131
610.22 132
610.22 133
610.22 134
610.22 135
610.22 136
610.22 137
610.22 138
610.22 139
610.22 140
610.22 151
610.22 153
610.22 154
610.3 212
610.30 210
610.30 222
610.350 214
610.352 216
610.352 217
610.352 218
610.352 219
610.352 220
611.0 173
611.1 171
611.1 172
611.1 174
611.7 169
612.1 177
612.20 176
613.02 160
613.210.12 229
613.210.12 230
613.210.12 231
613.210.13 141
613.211.0 / 613.211.21 / 613.212.3 181
613.211.412 163
613.212.1 159
613.214.1 179
613.214.1 180
614.01 142
614.1 196
614.1 198
614.1 199
614.1 200
614.4 203
614.50 207
614.51 183
614.51 184
614.51 186
614.51 187
614.51 189
614.51 190
712 225
810.1 235
810.2 240
812.0 234
812.3 236
823.41 228
824.2 237
911.1 332
911.21 251
911.23 242
911.3 244
911.3 245
911.3 313
911.3 314
911.3 320
911.3 333
911.30 322
911.33 62
911.4 326
912.1 331
912.2 255
912.2 256
912.2 257
912.2 259
912.2 261
912.2 263
912.2 265
912.2 269
912.2 271
912.2 273
912.2 275
912.2 278
912.2 279
912.2 281
912.2 283
912.2 285
912.2 287
912.2 290
912.2 292
912.2 294
912.2 295
912.2 296
912.2 297
912.2 298
912.2 300
912.2 302
912.2 304
912.2 306
912.2 307
912.2 309
912.2 323
912.2 324
912.2 325
912.2 327
912.2 328
912.2 329
912.2 330
912.2 371
912.2 / 912.21 288
912.21 276
913.21 362
913.211.1 375
913.211.1 393
913.510 383
913.52 / 913.521 250
921.231.2 341
921.35 379
994 360
995 346
996 349
996 353
996 354
996 358
996 373
996 374
996 376
998 351
998 356
999.0 344
999.0 363
999.1 348
Concordans verwijzend naar het archief van de Nederlandse Ambassade in Irak te Bagdad over de periode 1965 - 1974
41
26
27
28
29
30
31
32
33
34
35
36
37
39
020 391
020 392
029 388
110 55
123.2 54
132.12 53
132.4 254
14 52
14 56
151.0 44
211 63
211 69
270 71
272 70
280 65
280 66
281 67
281 68
311 83
315 84
317.1 82
317.2 48
321.21 76
321.212.1 74
333.21 384
413.10 91
413.112.1 88
413.130 89
431 92
541 105
550.4 114
552.1 115
553.0 108
554.1 94
554.1 96
554.20 104
554.6 100
554.6 102
554.634 106
554.638 103
562.0 116
600 156
601.1 148
601.1 150
601.2 146
610.1 166
610.12 165
610.12 167
610.20 127
610.20 129
610.22 121
610.22 130
610.22 152
610.22 / 610.23 164
610.3 223
610.30 211
610.30 213
610.350 215
610.350 221
611 170
611.0 175
612.1 178
613.02 161
613.210.12 232
613.210.12 233
613.210.14 385
613.211.0 182
614.01 143
614.1 162
614.1 168
614.1 197
614.1 201
614.1 202
614.3 204
614.3 205
614.3 209
614.50 208
614.51 185
614.51 188
614.51 191
614.51 192
614.51 193
614.51 194
614.51 195
614.551 206
660.2 224
712 226
725 227
811.1 241
823.12 239
823.19 238
911 315
911 316
911 317
911 318
911 319
911 321
911.20 / 911.23 243
911.3 246
911.3 247
911.3 248
911.3 249
911.3 252
912.10 387
912.11 253
912.2 258
912.2 260
912.2 262
912.2 264
912.2 266
912.2 267
912.2 268
912.2 270
912.2 272
912.2 274
912.2 277
912.2 280
912.2 282
912.2 284
912.2 286
912.2 289
912.2 291
912.2 293
912.2 299
912.2 301
912.2 303
912.2 305
912.2 308
912.2 310
912.2 311
912.2 312
912.21 340
913.1 339
913.21 334
913.21 335
913.21 336
913.21 337
913.21 338
913.21 390
913.211.1 389
920 343
920 386
921.231.2 342
994 361
995 347
995 370
996 350
996 355
996 359
996 372
996 378
998 352
998 357
998 369
999 368
999 377
999.0 345
999.2 365
999.22 366
999.23 364
999.25 367
Beschrijving van de series en archiefbestanddelen
- Algemeen, 0
  - Agenda's van ingekomen en uitgegane stukken., 1954-1975; 1-37; 37 delen
    - 1954 jan.-juli 06, 1
    - 1954 juli 07-1955 mrt. 07 (t/m agendanr. 2290), 2
    - 1955 mrt. 07-aug. 19 (t/m agendanr. 5310), 3
    - 1955 aug. 19-dec., 4
    - 1956 jan.-feb. 27 (t/m agendanr. 1399), 5
    - 1956 feb. 27-apr. 19 (t/m agendanr. 2560), 6
    - 1956 apr. 19-juni 01 (t/m agendanr. 3736), 7
    - 1956 juni 01-juli 16 (t/m agendanr. 4924), 8
    - 1956 juli 16-aug. 21 (t/m agendanr. 5699), 9
    - 1956 aug. 21-nov. 05 (t/m agendanr. 7700), 10
    - 1956 nov. 05-dec., 11
    - 1957 jan.-apr. 06 (t/m agendanr. 2080), 12
    - 1957 apr. 06-sep. 11 (t/m agendanr. 4340), 13
    - 1957 sep. 11-dec., 14
    - 1958 jan.-aug. 06 (t/m agendanr. 2686), 15
    - 1958 aug. 06-dec., 16
    - 1959 jan.-aug. 18, 17
    - 1959 aug. 19-dec., 18
    - 1960 jan.-juli 11 (t/m agendanr. 3035), 19
    - 1960 juli 11-dec., 20
    - 1961 jan.-sep. 12 (t/m agendanr. 3012), 21
    - 1961 sep. 12-dec., 22
    - 1962 jan.-nov. 05 (t/m agendanr. 3215), 23
    - 1962 nov. 05-1963 nov. 07 (t/m agendanr. 2711), 24
    - 1963 nov. 07-1964 nov. 07 (t/m agendanr. 2737), 25
    - 1964 nov. 07-1965 nov. 10 (t/m agendanr. 2718), 26
    - 1965 nov. 10-1966 sep. 12 (t/m agendanr. 3727), 27
    - 1966 sep. 12-1967 juni 20 (t/m agendanr. 1971), 28
    - 1967 juni 20-1968 apr. 06 (t/m agendanr. 1030), 29
    - 1968 apr. 06-1969 feb. 27 (t/m agendanr. 464), 30
    - 1969 feb. 27-dec., 31
    - 1970, 32
    - 1971 jan.-okt., 33
    - 1971 nov.-1972 juli, 34
    - 1972 aug.-1973 mei 15 (t/m agendanr. 1520), 35
    - 1973 mei 15-1974 mrt. 13 (t/m agendanr. 686), 36
    - 1974 mrt. 13-1975, 37
  - Index op ingekomen open-, code- en telexberichten en brieven aan het Nederlandse Ministerie van Buitenlandse Zaken en vice versa (accusatiekaarten)., 1959-1974; 38-39; 2 omslagen
    - 1959-1964, 38
    - 1965-1974, 39
  - Dossierinventarissen van het archief van het Nederlands Gezantschap, later de Ambassade in Irak., 1980-1987; 40-41; 2 omslagen
    - Periode 1955-1964, 1980-1981, 40
    - Periode 1965-1974, 1987, 41
- Organisatie, 1
  - Stukken betreffende aangelegenheden inzake de huisvesting van de Nederlandse diplomatieke vertegenwoordiging in Irak., 1953-1959; 42; 1 omslag
  - Stukken betreffende post- en archiefzaken., 1953-1974; 43-44; 2 omslagen
    - 1953-1966, 43
    - 1965-1974, 44
  - Stukken betreffende de organisatie van de Nederlandse posten in Irak., 1954-1969; 45-49; 1 pak en 4 omslagen
    - Consulaat te Basra. 1954-1962, 45-46
      - Algemeen, 1954-1960, 45; pak
      - Benoemen en ontslaan van J.W. Caviët als consul in Basra, 1959-1962, 46
    - Consulaat te Bagdad. 1955-1969, 47-48
      - Uitbreiden van het ressort met het ambtsgebied van het Consulaat in Basra, alsmede werkzaamheden van het consulair personeel, 1955-1961, 47
      - Vaststellen van het ressort, 1965-1969, 48
    - Verheffen van het Nederlands Gezantschap in Irak tot ambassade, alsmede het benoemen van J.D. van Karnebeek tot buitengewoon en gevolmachtigd ambassadeur, beide per 14 januari 1961, 1958-1961, 49
  - Stukken betreffende personeelsaangelegenheden., 1954-1974; 50-53; 4 omslagen
    - Bezetting van het Nederlands Gezantschap in Irak, 1954-1961, 50
    - Verhogen van het valuta-inkomen wegens de dure leefomstandigheden in Irak, 1955-1959, 51
    - Overzichten van personen die kennis mogen nemen van geheime en zeer geheime stukken, 1965-1974, 52
    - Wijzigen van de verlofregels als gevolg van andere leefomstandigheden (Koerdenopstand), 1969-1973, 53
  - Stukken betreffende richtlijnen van Irak voor het invoeren van dienstauto's., 1966; 54; 1 omslag
  - Stukken betreffende richtlijnen van het Ministerie van Buitenlandse Zaken van Irak inzake het huren van panden voor buitenlandse ambassades., 1971-1972; 55; 1 omslag
  - Stukken betreffende het ontvangen van beveiligingsinstructies van het Nederlandse Ministerie van Buitenlandse Zaken, mede als gevolg van het toenemende terrorisme., 1971-1974; 56; 1 omslag
- Protocol, 2
  - Stukken betreffende het behartigen van de belangen van Irak in Nederland door de Ambassade van Irak in Bonn., 1953-1960; 57; 1 omslag
  - Stukken betreffende het uitreiken van Nederlandse onderscheidingen aan Nederlanders, leden van de regering van Irak en aan functionarissen uit Irak., 1953-1964; 58; 1 omslag
  - Stukken betreffende regels van het Ministerie van Financiën en de Ministerraad van Irak bij de verkoop van auto's van leden van het corps diplomatique aan particulieren., 1954-1959; 59; 1 omslag
  - Stukken betreffende het voornemen van de Nederlandse regering om de diplomatieke vertegenwoordiging voor Jordanië in Bagdad over te brengen naar Beiroet., 1958-1960; 60; 1 omslag
  - Stukken betreffende het behartigen van belangen van Nederlanders in Saudi-Arabië door de Nederlandse consul-generaal H.P.K. den Boesterd in Djeddah., 1958-1964; 61; 1 omslag
  - Stukken betreffende de viering van nationale feestdagen in Irak., 1959-1974; 62-63; 2 omslagen
    - 1959-1962, 62
    - 1969-1974, 63
  - Stukken betreffende informatie over en samenstellingen van het Ministerie van Buitenlandse Zaken van Irak., 1964-1967; 64; 1 pak
  - Stukken betreffende aangelegenheden inzake het corps diplomatique., 1965-1974; 65-66; 1 pak en 1 omslag
    - Instructies van het Ministerie van Buitenlandse Zaken van Irak voor het buitenlandse corps diplomatique in Bagdad, 1965-1974, 65; pak
    - Lijsten met namen van leden van het corps diplomatique van Nederland in Bagdad, 1969-1974, 66
  - Stukken betreffende plannen van Irak om een ambassade te vestigen in Nederland., 1965-1974; 67; 1 omslag
  - Stukken betreffende het aanbieden van geloofsbrieven aan de president van Irak door de Nederlandse ambassadeurs, de heren P.A.E. Renardel de Lavalette en H. Scheltema., 1966-1972; 68; 1 omslag
  - Stukken betreffende aangelegenheden met betrekking tot het Nederlands Koninklijk Huis., 1969-1974; 69-71; 3 omslagen
    - Vieren van Koninginnedag, 1969-1974, 69
    - Bezoek van prins Bernhard aan Bagdad op 9 en 10 april, 1970, 70
    - Onderwerpen welke besproken kunnen worden met de tijdelijk zaakgelastigde van Irak tijdens het jaarlijks nieuwjaarsdiner, gegeven door koningin Juliana en prins Bernhard in Den Haag, voor de hoofden van buitenlandse diplomatieke missies, 1971-1974, 71
- Juridische aangelegenheden, 3
  - Stukken betreffende de privileges van leden van het buitenlandse corps diplomatique in Irak op het gebied van in-, uit-, en doorvoer op basis van reciprociteit., 1953-1964; 72; 1 omslag
  - Stukken betreffende de wetgeving van Irak., 1953-1971; 73-77; 1 pak en 4 omslagen
    - Diverse wetten. 1955-1971, 73-74
      - 1955-1967, 73; pak
      - 1968-1971, 74
    - Nationaliteitswetgeving. 1953-1969, 75-76
      - 1953-1954, 75
      - 1963-1969, 76
    - Huwelijkswetgeving, 1955-1967, 77
  - Stukken betreffende aangelegenheden met betrekking tot de Tweede Wereldoorlog., 1954-1963; 78-79; 2 omslagen
    - Regelingen en overeenkomsten inzake het vergoeden van oorlogsschade wegens nazivervolging en aan Indische oorlogsslachtoffers, 1954-1963, 78
    - Herstelbetalingen door Japan aan Nederlanders die in Azië waren geïnterneerd, 1956, 79
  - Stukken betreffende het vaststellen van de territoriale wateren van Irak., 1959; 80; 1 omslag
  - Stukken betreffende het toepassen van censuur op de pers in Irak en op de correspondentie en telefoonverbindingen van buitenlandse ambassades in Irak., 1960-1964; 81; 1 omslag
  - Stukken betreffende regelgeving met betrekking tot het belastingvrij invoeren van goederen in Irak., 1966-1974; 82; 1 omslag
  - Stukken betreffende besprekingen tussen Irak en Koeweit over het vaststellen van de grens en over een claim van Irak op het eiland Bobian., 1967-1971; 83; 1 omslag
  - Stukken betreffende het erkennen van de Haagse verdragen van 1899 en 1907 door het sultanaat Oman., 1972-1973; 84; 1 omslag
- Aangelegenheden van openbare orde, openbare gezondheidszorg, 4
  - Stukken betreffende regelgeving met betrekking tot paspoorten en visa., 1952-1972; 85-89; 5 omslagen
    - Afgifte van visa door Irak, 1952-1964, 85
    - Benelux visa, 1960, 86
    - Ontvangen van regels uit Den Haag met betrekking tot de afgifte van een tweede paspoort, 1962, 87
    - Afschaffen van het visumrecht en -kosten tussen de Benelux en Irak, 1966-1970, 88
    - Ontvangen van visuminstructies van de visadienst voor toelating tot Nederland, 1970-1972, 89
  - Stukken betreffende een verzoek van het Ministerie van Buitenlandse Zaken in Irak om Nederlandse regelgeving met betrekking tot het dragen van wapens., 1962; 90; 1 omslag
  - Stukken betreffende beperkingen ten aanzien van de bewegingsvrijheid van buitenlandse diplomaten in Irak., 1965-1972; 91; 1 omslag
  - Stukken betreffende de slechte volksgezondheid in Irak., 1965-1974; 92; 1 omslag
- Waterstaat, verkeer en vervoer, verbindingen en elektronica, 5
  - Stukken betreffende luchtvaartaangelegenheden., 1953-1974; 93-106; 1 pak en 13 omslagen
    - Luchtvaartovereenkomsten tussen Irak en diverse landen. 1953-1972, 93-96
      - Diverse landen. 1953-1972, 93-94
        - 1953-1962, 93
        - 1966-1972, 94
      - Nederland. 1953-1967, 95-96
        - 1953-1963, 95; pak
        - 1965-1967, 96
      - Belangstelling van het bedrijfsleven uit Nederland voor het aanleggen van een nieuw vliegveld of het verbeteren van het bestaande vliegveld bij Bagdad, 1954-1960, 97
    - Activiteiten van luchtvaartmaatschappijen in Irak. 1955-1974, 98-102
      - Algemeen, 1955-1961, 98
      - Koninklijke Luchtvaartmaatschappij (KLM). 1955-1974, 99-100
        - 1955-1963, 99
        - 1965-1974, 100
      - Iraqi Airways. 1960-1974, 101-102
        - 1960-1962, 101
        - 1965-1974, 102
      - Overvlieg- en landingsvergunning van Irak voor Martin's Air Charter, 1967-1969, 103
    - Regelingen en bepalingen van Irak voor de burgerluchtvaart, 1968-1974, 104
    - Opening van het nieuwe vliegveld ten westen van Bagdad, 1970, 105
    - Luchtpiraterij, 1970-1974, 106
  - Stukken betreffende scheepvaartaangelegenheden., 1954-1974; 107-111; 5 omslagen
    - Algemeen. 1954-1974, 107-108
      - 1954-1964, 107
      - 1965-1974, 108
    - Ontwikkelingen van de binnenscheepvaart op de Tigris en de Eufraat, 1955-1959, 109
    - Overzicht van de werkzaamheden met betrekking tot het verbeteren van de havens in de Perzische Golf, 1959, 110
    - Aanhouden van het motorschip Helvetia uit Nederland in de haven van Damman in Saudi-Arabië wegens een openstaande vordering, 1959-1960, 111
  - Verslag van de Nederlandse gezant in Irak over de 1200 kilometer lange weg van Bagdad naar Beiroet., 1960; 112; 1 stuk
  - Verslag van de Nederlandse ambassadeur in Irak over irrigatieprojecten in het dal van de Eufraat in Syrië., 1961; 113; 1 stuk
  - Stukken betreffende aangelegenheden inzake het wegverkeer., 1965-1974; 114-115; 2 omslagen
    - Wettelijke bepalingen inzake het goederenvervoer over de weg in Irak, 1965-1974, 114
    - Belangstelling van Nederland voor het sluiten van een wegtransportovereenkomst met Irak, 1974, 115
  - Stukken betreffende de ontwikkelingen van de telecommunicatie in Irak., 1966-1969; 116; 1 omslag
- Economie, arbeid, 6
  - Economie, 6.1
    - Algemeen, 6.1.1
      - Stukken betreffende de economische betrekkingen tussen Irak en andere landen en gebieden., 1953-1974; 117-140; 2 pakken, 21 omslagen en 1 stuk
        - Algemeen, 1953-1967, 117; pak
        - Diverse landen, 1953-1963, 118
        - Albanië, 1960, 119
        - Communistische landen. 1958-1974, 120-121
          - 1958-1965, 120; pak
          - 1969-1974, 121
        - India, 1953-1960, 122
        - Italië, 1954-1963, 123
        - Japan, 1955-1958, 124
        - Joegoslavië, 1954-1959, 125
        - Korea, 1960, 126
        - Midden-Oosten, 1965-1974, 127
        - Nederland. 1959-1974, 128-129
          - 1959-1964, 128
          - 1965-1974, 129
        - Niet-communistische landen, 1968-1974, 130
        - Pakistan, 1962, 131; stuk
        - Polen, 1959, 132
        - Roemenië, 1959, 133
        - Saudi-Arabië, 1957, 134
        - Sovjet-Unie, 1959-1960, 135
        - Syrië, 1955-1962, 136
        - Tsjecho-Slowakije, 1959-1961, 137
        - Turkije, 1955, 138
        - Verenigd Koninkrijk, 1954-1963, 139
        - Vietnam, 1960, 140
      - Stukken betreffende richtlijnen van overheidsinstanties in Nederland op het gebied van handelsvoorlichting en economisch-commerciële werkzaamheden., 1954-1964; 141; 1 omslag
      - Stukken betreffende de belangstelling van het Nederlands Adviesbureau voor Ingenieurswerken in het Buitenland (NEDECO) voor diverse projecten in Irak., 1954-1972; 142-143; 2 omslagen
        - 1954-1964, 142
        - 1965-1972, 143
      - Stukken betreffende de economische bezoeken van Nederlanders aan Irak en vice versa., 1954-1974; 144-150; 7 omslagen
        - Bezoeken aan Irak. 1960-1974, 144-146
          - Bezoek van Nederlandse deskundigen op het gebied van economie, rechtspraak en het Midden-Oosten, 1960, 144
          - Oriëntatiereis van de directie van Philips, 1960, 145
          - Bezoeken van Nederlandse zakenmensen ter bevordering van de handel, 1965-1974, 146
        - Bezoeken aan Nederland. 1954-1974, 147-150
          - Bezoeken van mensen uit het bedrijfsleven, journalisten en regeringsvertegenwoordigers uit Irak. 1954-1974, 147-148
            - 1954-1961, 147
            - 1965-1974, 148
          - Bezoek van prins Fahd al Faisal van Saudi-Arabië, 1958-1959, 149
          - Bezoeken van Nederlands ambassadepersoneel in Irak aan de Economische Voorlichtingsdienst in Den Haag, 1967-1973, 150
      - Stukken betreffende de vijfjarenplannen voor de economische ontwikkeling van Irak., 1954-1974; 151-152; 2 pakken
        - 1954-1964, 151
        - 1965-1974, 152
      - Stukken betreffende de handel van Nederland met Koeweit., 1955; 153; 1 omslag
      - Stukken betreffende de handelsbetrekkingen tussen diverse landen onderling., 1955-1957; 154; 1 omslag
      - Stukken betreffende algemene economische berichtgeving., 1956-1974; 155-158; 1 pak en 3 omslagen
        - Berichten over Irak. 1956-1974, 155-156
          - 1956-1961, 155
          - 1966-1974, 156; pak
        - Berichten over Nederland, 1960-1968, 157
        - Berichten over het Midden-Oosten, 1961, 158
      - Stukken betreffende economische wetgeving van Irak., 1958-1970; 159-162; 4 omslagen
        - Toepassen van de Wet op de Buitenlandse Agenturen, 1958-1962, 159
        - Ontwikkelingen van de nationalisatiewetgeving. 1964-1969, 160-161
          - 1964, 160
          - 1965-1969, 161
        - Aannemen van de Wet op de Agrarische Hervorming op 30 mei 1970, 1969-1970, 162
      - Stukken betreffende de handelspolitiek van Irak., 1959; 163; 1 omslag
      - Stukken betreffende het boycotten van landen en bedrijven wegens handel met Israël., 1967-1973; 164; 1 pak
      - Stukken betreffende het verrichten van werkzaamheden door de Nederlandse Ambassade in Irak ten behoeve van het Midden Oosten-Instituut in Den Haag., 1967-1974; 165; 1 omslag
      - Stukken betreffende richtlijnen van de Nederlandse Economische Voorlichtingsdienst voor de te verrichten werkzaamheden door medewerkers van de Nederlandse Ambassade in Irak., 1967-1978; 166; 1 omslag
      - Stukken betreffende het beantwoorden van vragen van de Sociaal Economische Raad inzake de werkzaamheden van de Nederlandse posten in Irak., 1971-1972; 167; 1 omslag
      - Stukken betreffende rapporten opgemaakt door de Nederlandse adjunct-landbouwattaché voor het Midden-Oosten in Beiroet over mogelijkheden in Irak voor het bedrijfsleven uit Nederland., 1974; 168; 1 omslag
    - Geld-, bank-, en beurswezen, kredietwezen, 6.1.2
      - Stukken betreffende de buitenlandse investeringen in Irak., 1953; 169; 1 omslag
      - Stukken betreffende de ontwikkelingen van het bankwezen in Irak., 1953-1974; 170-174; 5 omslagen
        - Algemeen, 1965-1974, 170
        - Commercial Bank of Iraq, 1953-1955, 171
        - Industrial Bank of Iraq, 1953-1957, 172
        - Central Bank of Iraq, 1955-1964, 173
        - The Bank of Baghdad Ltd, 1956, 174
      - Stukken betreffende het loslaten van de pariteit van de Iraqi dinar met het pond sterling., 1967-1972; 175; 1 omslag
    - Openbare geldmiddelen, 6.1.3
      - Stukken betreffende aangelegenheden met betrekking tot belastingen in Irak., 1956-1963; 176; 1 omslag
      - Stukken betreffende de begroting van Irak., 1956-1974; 177-178; 2 omslagen
        - 1956-1963, 177
        - 1968-1974, 178
    - Goederen, 6.1.4
      - Stukken betreffende aangelegenheden met betrekking tot NV Philips Eindhoven., 1951-1955; 179-180; 2 omslagen
        - Boycotten van producten als gevolg van contacten met Israël, 1951-1955, 179
        - Plannen voor het vestigen van bedrijven in Irak, 1952-1953, 180
      - Stukken betreffende de douanetarieven en in- en uitvoerregelingen van Irak., 1954-1974; 181-182; 1 pak en 1 omslag
        - 1954-1964, 181
        - 1965-1974, 182; pak
    - Productie en consumptie, 6.1.5
      - Stukken betreffende aangelegenheden inzake aardolie in Irak en in de buurlanden., 1952-1975; 183-195; 4 pakken en 9 omslagen
        - Algemeen, 1956-1960, 183
        - Iraq Petroleum Company. 1952-1973, 184-185
          - 1952-1964, 184
          - 1973, 185
        - Uitbreiding van de olie-industrie in Koeweit, 1956-1958, 186
        - Organization of Petroleum Exporting Countries (OPEC) en de Organization of Arab Petroleum Exporting Countries (OAPEC). 1960-1974, 187-188
          - 1960-1962, 187
          - 1968-1974, 188; pak
        - Belangstelling van buitenlandse ondernemingen voor de oliewinning, 1961-1962, 189
        - Iraqi National Oil Company, 1962, 190
        - Olie uit Iran, 1968-1973, 191; pak
        - Oliewinning en -crisis, 1969-1974, 192
        - Olie uit Saudi-Arabië, 1970-1973, 193
        - Olie uit Irak. 1972-1975, 194-195
          - 1972, 194; pak
          - 1973-1975, 195; pak
      - Stukken betreffende aangelegenheden inzake de primaire sector in Irak., 1954-1974; 196-206; 11 omslagen
        - Landbouw. 1954-1974, 196-202
          - Algemeen. 1954-1974, 196-197
            - 1954-1965, 196
            - 1966-1974, 197
          - Belangstelling van Nederland voor landhervormingsplannen (plan Chelabi en plan Shahrawardi), 1955-1956, 198
          - Plannen voor het bouwen van suikerbietfabrieken, 1955-1957, 199
          - Landhervorming, 1958-1960, 200
          - Aardappelen, 1965-1974, 201
          - Tabak, 1970-1972, 202
        - Visserij, 1956-1966, 203
        - Veeteelt, 1965-1972, 204
        - Pluimvee, 1966-1972, 205
        - Mijnbouw, 1967-1972, 206
      - Stukken betreffende de lichte industrie in Irak., 1959; 207; 1 omslag
      - Stukken betreffende het volgen van de industriële ontwikkelingen in Irak., 1970; 208; 1 omslag
      - Stukken betreffende een importverbod voor vee uit Nederland wegens kwikvergiftiging., 1974; 209; 1 omslag
    - Economische en technische samenwerking en hulpverlening, 6.1.6
      - Stukken betreffende de technische hulpverlening aan Irak., 1953-1975; 210-223; 2 pakken en 10 omslagen
        - Stukken betreffende de samenwerking met Nederland en andere landen. 1955-1975, 210-211; 2 omslagen
          - 1955-1963, 210
          - 1964-1975, 211
        - Algemeen, 1960-1967, 212; pak
        - Diverse landen, 1965-1974, 213
        - Nederland. 1953-1975, 214-221